【裁判字號】    92,易,5
【裁判日期】    920328
【裁判案由】    竊盜
【裁判全文】
臺灣新竹地方法院刑事判決                              九十二年度易字第五號
    公  訴  人  臺灣新竹地方法院檢察署檢察官
    被      告  甲○○
右列被告因竊盜案件，經檢察官提起公訴（九十一年度偵字第六四三三號），本院判
決如左：
    主  文
甲○○攜帶兇器竊盜未遂，處有期徒刑陸月，如易科罰金，以參佰元折算壹日。
扣案尖嘴鉗壹支沒收。
    事  實
一、甲○○曾有違反麻醉藥品管理條例、施用毒品、竊盜等前科，於民國七十八年間
    因施用毒品案件，經本院判處有期徒刑三年六月，嗣經減為有期徒刑二年四月，
    於八十年十一月六日執行完畢；又於八十一年一月間因施用毒品及竊盜等案件，
    經本院判處有期徒刑三年九月，於八十三年三月三十一日縮刑假釋出獄，復於假
    釋中之八十三年五月間因施用毒品案件，經本院判處有期徒刑三年八月，並經臺
    灣高等法院駁回上訴確定，於八十八年十月二十日縮刑假釋出獄，於九十年七月
    十三日撤銷假釋入監執行，於九十年七月十三日保外就醫，再於九十一年間因竊
    盜案件，經本院判處罰金四千元，如易服勞役以三百元折算一日。詎不知悔改，
    竟基於意圖為自己不法所有之犯意，於九十一年十一月六日十三時五十分許，攜
    帶客觀上可供兇器用之尖嘴鉗乙支，在新竹市○○街十四號前，趁隆吉行所有供
    李宗堂持有使用之車牌號碼六Ｐ－三四三七號自用箱型貨車，持有人李宗堂不在
    且車門未上鎖之際，開啟車門侵入欲竊取車內財物，尚在翻尋可供竊取之物尚未
    得手時，為持有人李宗堂發現並報警處理，並當場扣得尖嘴鉗乙支，始悉上情。
二、案經新竹市警察局第二分局報請臺灣新竹地方法院檢察署檢察官偵查起訴。
    理  由
一、訊據被告甲○○固不否認於右揭時地，在新竹市○○街十四號前，趁隆吉行所有
    供李宗堂持有使用之車牌號碼六Ｐ－三四三七號自用箱型貨車，持有人李宗堂不
    在且車門未上鎖之際，開啟車門侵入欲竊取車內財物，惟否認竊盜時攜帶兇器尖
    嘴鉗，辯稱略以：我的尖嘴鉗放在腳踏車的菜籃裡，不是放在身上云云，惟查：
    上開攜帶兇器尖嘴鉗竊盜事實，業據被告於警訊、偵查中坦承：「鐵鉗是用來撬
    車門，並且準備偷竊汽車財物使用的」、「尖嘴鉗是有時跟朋友做水電用的，平
    常放在腳踏車前面菜籃，下車就放在口袋」（偵卷第五頁、第二十頁）等語不諱
    ，其於本院調查期日初始亦同此陳述：「起訴書之犯罪事實實在，因為我自己的
    腳踏車鏈常常掉，所以我隨時攜帶尖嘴鉗，當天除了尖嘴鉗沒有帶其他東西」（
    本院卷第二八頁、第二九頁），然於本院審理時則改稱：「尖嘴鉗我放在車上，
    去貨車時，我沒有帶在身上」等語，是對於竊盜是否攜帶兇器尖嘴鉗之經過，被
    告所陳前後供述不一，惟按證人或當事人於案發之初之供述，較少權衡利害得失
    或受他人之干預，較之事後翻異之詞為可信，即所謂案重初供，故除非可證明其
    更異之詞與事實相符或其初供係虛偽者外，自不得任意捨棄初供於不採（八十三
    年度台上字第三二四三號判決），是應以被查獲時之警訊初供與嗣後一致稱有攜
    帶兇器尖嘴鉗竊盜之詞為可採，且與被害人李宗堂指訴情節相符，且有車籍作業
    系統─查詢認可資料乙份在卷及如事實欄所示之工具扣案可資佐證，本件事證明
    確，被告事後辯稱未攜帶兇器竊盜之詞顯不足採，其犯行堪予認定，應依法論科
    。
二、按刑法第三百二十一條第一項第三款之攜帶兇器竊盜，乃指行為人攜帶兇器有行
    兇之可能，客觀上具有危險性，至其主觀上有無持以行兇或反抗之意思，尚非所
    問，竊盜攜帶螺絲起子、六角扳手、尖嘴鉗、鐵橇、破壞鉗，雖係供行竊之工具
    ，然客觀上已足對人之身體、生命構成威脅，仍應成立攜帶兇器竊盜罪（最高法
    院七十四年三月十九日刑庭總會決議參照），查尖嘴鉗為金屬製品，質地堅硬且
    尖銳，客觀上足以危害他人之生命、身體安全，自屬兇器，又被告雖已著手於加
    重竊盜行為之實施，惟未生竊得財物之結果，尚屬未遂。核被告所為，係犯刑法
    第三百二十一條第二項、第一項第三款之加重竊盜未遂罪。爰審酌被告曾有多次
    竊盜前科，素行非佳，於保外就醫中竟仍不思勤勉工作合法取得財物，貪圖一己
    之私而竊取他人財物，惟犯後坦承部分犯行，態度尚可，暨其犯罪之動機係因三
    餐不繼、缺錢花用、目的、手段、所竊財物之價值非多等一切情狀，量處有期徒
    刑六月，並諭知易科罰金之折算標準。扣案尖嘴鉗乙支為被告所有，且供犯本罪
    所用之物，業據被告供承在卷（本院卷第五三頁），爰依刑法第三十八條第一項
    第二款之規定，予以沒收。
三、至被告另因竊盜案件經本院以九十一年度竹北簡字第二三二號審理，並於九十一
    年十月二十三日判決罰金四千元，如易服勞役以三百元折算一日確定，雖該案之
    犯罪事實為於九十一年九月十三日，趁車牌號碼Ｒ九－四三六二號自小貨車車主
    李權忠不在車窗未緊閉之際，徒手竊取置放於上揭車輛中之零錢新臺幣（下同）
    十元及高速公路回數票四張，有判決書在卷可參（偵卷第三四頁），與本案發生
    之時間相隔二月餘，惟被告自承：「我本次犯行和前一次沒有關係，我當天是因
    為人不舒服，本來靠在車子上休息，後來看見車子沒有上鎖，我就順便偷走」等
    語，是與本件竊盜機車代步，顯無概括犯意可言，自無裁判上一罪之連續犯關係
    ，併此敘明。
四、據上論斷，應依刑事訴訟法第二百九十九條第一項前段，刑法第三百二十一條第
    二項、第一項第三款、第三十八條第一項第二款、第四十一條第一項，罰金罰鍰
    提高標準條例第二條，判決如主文。
本案經檢察官邱朝智到庭執行職務。
中      華      民      國    九十二    年      三      月    二十八    日
                                臺灣新竹地方法院刑事第二庭
                                    審判長法  官   王銘勇
                 法  官   黃美盈
                                          法  官   楊數盈
右正本證明與原本無異。
如不服本判決，應於判決送達後十日內向本院提出上訴狀 (應附繕本)。
                                          書記官   沈藝珠
中      華      民      國    九十二    年      三      月    二十八    日
附錄本案論罪科刑法條：
刑法第三百二十一條
犯竊盜罪而有左列情形之一者，處六月以上五年以下有期徒刑：
一  於夜間侵入住宅或有人居住之建築物、船艦，或隱匿其內而犯之者。
二  毀越門扇、牆垣或其他安全設備而犯之者。
三  攜帶兇器而犯之者。
四  結夥三人以上而犯之者。
五  乘火災、水災或其他災害之際而犯之者。
六  在車站或埠頭而犯之者。
前項之未遂罰之。


司法院資訊處製作；財團法人民間司法改革基金會備份。
